臺灣桃園地方法院民事裁定
111年度小上字第83號
上  訴  人  周金海  
被上訴人    南山產物保險股份有限公司

法定代理人  王英君  


上列當事人間損害賠償事件，上訴人對於民國111年4月15日本院
桃園簡易庭110年桃保險簡字第152號小額民事判決提起上訴，本
院裁定如下：
    主  文
一、上訴駁回。
二、第二審訴訟費用新臺幣壹仟伍佰元由上訴人負擔。
    理  由
一、按對於小額程序第一審裁判之上訴或抗告，非以其違背法令
    為理由，不得為之。民事訴訟法第436 條之24第2 項定有明
    文。而所謂違背法令，依同法第436 條之32第2 項準用同法
    第468 條、第469 條第1 款至第5 款規定，係指判決不適用
    法規或適用不當者以及判決法院之組織不合法者、依法律或
    裁判應迴避之法官參與裁判者、法院於權限之有無辨別不當
    或違背專屬管轄之規定者、當事人於訴訟未經合法代理者、
     違背言詞辯論公開之規定者而言。次按上訴狀內應記載上
    訴理由，表明下列各款事項︰（1 ）原判決所違背之法令及
    其具體內容。（2 ）依訴訟資料可認為原判決有違背法令之
    具體事實，同法第436 條之25亦有明文。亦即上訴人於上訴
    狀或理由書內應有具體之指摘，並揭示該法規之條項或內容
    ，若係成文法以外之法則，應揭示該法則之旨趣。上訴狀或
    理由書如僅就原審取捨證據任加指摘，並未具體指出原判決
    違背何等法規者，其上訴即難認為合法（此有最高法院71年
    台上字第314 號判例意旨可供參照）。又上訴狀內未表明上
    訴理由者，上訴人應於提起上訴後20日內，提出理由書於原
    第一審法院，未提出者，毋庸命其補正，逕以裁定駁回之，
    民事訴訟法第436 條之32第2 項準用第471 條第1 項亦有明
    文。末按小額訴訟之上訴不合法者，第二審法院應以裁定駁
    回之，民事訴訟法第436 條之32第2 項準用第444 條第1 項
    前段亦有明文。
二、上訴意旨略以：系爭車輛事故造成之損害與維修估價金額不
    合乎比例原則等語。為此，爰提起本件上訴，並為上訴聲明
    ：原判決不利上訴人部分廢棄；上開廢棄部分，被上訴人於
    第一審之訴及假執行聲請均駁回。　　
三、經查，上訴人提起上訴所指摘者屬原審取捨證據、認定事實
    之職權行使，且上訴人並未具體指出原判決此部分違背何等
     法令及其內容，或依訴訟資料可認為原判決有違背法令之
    具體事實。揆諸首揭法律規定及說明，其上訴為不合法，且
    毋庸命補正，應予駁回。
四、末按於小額訴訟之上訴程序，法院為訴訟費用之裁判時，應
    確定其費用額；訴訟費用，由敗訴之當事人負擔，民事訴訟
    法第436 條之19第1 項、第436 條之32第1 項、第78條規定
    甚明。本件上訴既不合法，第二審訴訟費用1,500 元即應由
    上訴人負擔。爰依上揭法律規定，確定本件上訴人應負擔之
    訴訟費用額為1,500 元。
五、據上論結，本件上訴為不合法，爰裁定如主文。
中　　華　　民　　國　 111　　年　　7 　　月　　7 　　日
                  民事第四庭    審判長法　官  游智棋

                                      法  官  傅思綺

                                      法  官　林常智

上列正本證明與原本無異。
本裁定不得抗告。

中　　華　　民　　國　 111　　年　　7 　　月　　7 　　日
                                      書記官　石幸子